臺灣橋頭地方法院刑事裁定
111年度聲字第1204號
聲  請  人  臺灣橋頭地方檢察署檢察官
受  刑  人  李振興





上列聲請人因受刑人數罪併罰有二裁判以上，聲請定其應執行之
刑（111年度執聲字第853號 ），本院裁定如下：    
    主  文
李振興所犯如附表所示之伍罪，所處各如附表所示之刑，應執行
有期徒刑壹年柒月。
    理　由
一、聲請意旨略以：本件受刑人李振興因竊盜及偽造文書等案件
    ，經法院分別判決確定如附表所示之刑，經受刑人聲請依刑
    法第50條、第53條、第51條第5款之規定，定其應執行之刑
    ，爰依刑事訴訟法第477條第1項之規定，聲請裁定等語。
二、按依刑法第53條所定，應依刑法第51條第5款規定定其應執
    行之刑者，由該案犯罪事實最後判決之法院之檢察官，聲請
    該法院裁定之，刑事訴訟法第477條第1項定有明文。查本件
    受刑人李振興因犯如附表所示之竊盜及偽造文書等案件，其
    中如附表編號5所示之犯行，經本院於民國110年12月27日以
    110年度訴字第147號判處有期徒刑8月，並於111年6月8日確
    定在案，而本院所為如附表編號5所示之判決，係為本件附
    表所示數案件中最後審理事實諭知罪刑之法院，則揆諸上揭
    規定，本院自應有管轄權，先予敘明。
三、次按刑法第50條規定：「裁判確定前犯數罪者，併合處罰之
    。但有下列情形之一者，不在此限：一、得易科罰金之罪與
    不得易科罰金之罪。二、得易科罰金之罪與不得易服社會勞
    動之罪。三、得易服社會勞動之罪與不得易科罰金之罪。四
    、得易服社會勞動之罪與不得易服社會勞動之罪。前項但書
    情形，受刑人請求檢察官聲請定應執行刑者，依第51條規定
    定之。」，基此，如受刑人所犯之罪所處之刑於同時有得易
    科罰金、得易服社會勞動、不得易刑處分之情形，復符合裁
    判確定前犯數罪之規定者，自應經受刑人請求檢察官聲請定
    執行刑，始得併合處罰之，先予敘明。又按數罪併罰，有二
    裁判以上者，依刑法第51條之規定，定其應執行之刑；數罪
    併罰，分別宣告其罪之刑，宣告多數有期徒刑者，於各刑中
    之最長期以上，各刑合併之刑期以下，定其刑期，但不得逾
    30年，刑法第53條、第51條第5 款分別定有明文。另數罪併
    罰，應依分別宣告其罪之刑為基礎，定其應執行刑，此觀刑
    法第51條規定自明，故一裁判宣告數罪之刑，雖曾經定其執
    行刑，但如再與其他裁判宣告之刑定其執行刑時，前定之執
    行刑當然失效，仍應以其各罪宣告之刑為基礎，定其執行刑
    ，不得以前之執行刑為基礎，以與後裁判宣告之刑，定其執
    行刑（最高法院著有59年度臺抗字第367 號裁定意旨可資為
    參）。再按法律上屬於自由裁量事項，尚非概無法律性之拘
    束，在法律上有其外部界限及內部界限。前者法律之具體規
    定，使法院得以具體選擇為適當裁判，此為自由裁量之外部
    界限。後者法院為自由裁量時，應考量法律之目的，法律秩
    序之理念所在，此為自由裁量之內部界限。法院為裁判時，
    二者均不得有所踰越。在數罪併罰而有二裁判以上，應定其
    應執行刑之案件，法院所為刑之酌定，固屬自由裁量事項，
    然對於法律之內、外部界限，仍均應受其拘束（最高法院分
    別著有91年度臺非字第32號、92年度臺非字第187 號判決意
    旨可資參照）。末者，數罪併罰中之一罪，雖得易科罰金，
    若因與不得易科之他罪合併處罰結果而不得易科罰金時，原
    可易科部分所處之刑，毋庸為易科折算標準之記載（司法院
    大法官會議釋字第144 號、第679 號解釋意旨資參照）。
四、查本件受刑人所犯如附表所示之竊盜及偽造文書等5罪，業
    經臺灣高雄地方法院(下稱雄院)及本院分別判處如附表所示
    之刑，並各於如附表所示之日期確定；其中如附表編號1至4
    所示之4罪，業經本院以111年度聲字第752號裁定定應執行
    有期徒刑1年2月確定等情，有臺灣高等法院被告前案紀錄表
    及相關刑事判決書( 即雄院109年度簡字第1485號刑事簡易
    判決、109年度簡字第3013號刑事簡易判決、109年度易字第
    372號刑事判決、本院110年度訴字第147號刑事判決及本院1
    10年度聲字第752號刑事裁定) 各1份在卷可稽。其中如附表
    編號1至4所示之4罪所處之刑均為得易科罰金，另如附表編
    號5所示之罪所處之刑則為不得易科罰金，自合於刑法第50
    條第1項但書第1款所規定之情形，須經受刑人請求檢察官聲
    請定其應執行刑者，始得依刑法第51條之規定，定其應執行
    之刑。經查，本件受刑人業已具狀請求聲請人就如附表所示
    之2 罪，向本院提出定應執行刑之聲請乙節，此有受刑人所
    提出之受刑人聲請書1份在卷可按( 見執聲卷第3頁) ；茲聲
    請人本件聲請定其應執行之刑，本院審核認其聲請為正當，
    爰依前揭說明，並審酌受刑人所犯如附表編號1至3、5所示
    之4罪，均為竊盜案件，罪名及罪質相同，犯罪手段、過程
    類似，但與其所犯如附表編號4所示之偽造文書案件，犯罪
    手法及侵害法益有別，以及參酌比例、罪責相當原則，在上
    開外部性及內部性界限範圍內，裁定如主文所示之應執行刑
    。又受刑人所犯如附表編號1至4所示之4罪，原均得易科罰
    金，惟因與不得易科罰金之如附表編號5所示之罪併合處罰
    之結果而不得易科罰金，揆以上開說明，本院自無庸為易科
    罰金折算標準之諭知，併此敘明。
據上論斷，依刑事訴訟法第477條第1項，刑法第53條、第50條第
2項、第51條第5 款，裁定如主文。
中　　華　　民　　國　　111 　年　　11　　月　　9　　日
　                刑事第四庭      法　官  許瑜容
以上正本證明與原本無異。
如不服本裁定，應於收受送達後5 日內，向本院提出抗告書狀敘
述抗告之理由抗告於臺灣高等法院高雄分院。
中　　華　　民　　國　　111 　年　　11　　月　　9　　日
                                  書記官  周素秋
附表：
編     號         1        2        3        4        5 罪     名       竊盜       竊盜       竊盜     偽造文書       竊盜 宣 告  刑  有期徒刑4月 有期徒刑3月 有期徒刑6月 有期徒刑5月 有期徒刑8月 犯罪日期  109年2月6日上午6時44分許 109年5月19日下午1時許 109年4月19日至109年4月21日止 109年6月24日中午12時24分許 109年7月25日上午6時58分許  最後事實審 法院 臺灣高雄地方法院 臺灣高雄地方法院 臺灣高雄地方法院 臺灣橋頭地方法院 臺灣橋頭地方法院  案號 109年度簡字第1485號 109年度簡字第3013號 109年度易字第372號 110年度訴字第147號 110年度訴字第147號  判決日期 109年6月22日 109年10月20日 109年12月24日 110年12月27日 110年12月27日  確定判決 法院 臺灣高雄地方法院 臺灣高雄地方法院 臺灣高雄地方法院 臺灣橋頭地方法院 臺灣橋頭地方法院  案號 109年度簡字第1485號 109年度簡字第3013號 109年度易字第372號 110年度訴字第147號 110年度訴字第147號  判決確定日期 109年9月30日 109年11月25日 110年1月27日 111年6月8日 111年6月8日 備     註  如附表編號1至4所示之4罪，業經本院以111年度聲字第752號裁定定應執行有期徒刑1年2月(得易科罰金) 確定。